el: Πρότυπο σπειρώματος: BSPP; BSPT; ΓΗΠ; IPS; Μετρικό; NPS; Σύγκρουση μη πυρηνικών όπλων (NPT); UNF; Άλλο
sv: Gängstandard: BSPP; BSPT; GHT; IPS; Metriskt; NPS; NPT; UNF; Annat
lt-LT: Sriegio standartas: BSPP; BSPT; GHT; IPS; Metrinė; NPS; NPT; UNF; Kita
ro-RO: Standardul de filet: BSPP; BSPT; GHT; IPS; Metric; NPS; NPT; UNF; Altele
sk-SK: Štandard závitu: BSPP; BSPT; GHT; IPS; Metrický; NPS; NPT; UNF; Iné
en: Thread standard: BSPP; BSPT; GHT; IPS; Metric; NPS; NPT; UNF; Other
th: มาตรฐานของเกลียว: BSPP; BSPT; GHT; IPS; ตัวชี้วัด; NPS; NPT; UNF; อื่นๆ
nb: Gjengestandard: BSPP; BSPT; GHT; IPS; Metrisk; NPS; PT; UNF; Annet
vi: Tiêu chuẩn ren: BSPP; BSPT; GHT; IPS; Hệ mét; NPS; NPT; UNF; Khác
ru: Стандарт резьбы: BSPP; BSPT; GHT; IPS; Метрическая; NPS; NPT; UNF; Другое
fr: Norme de filetage: BSPP; BSPT; GHT; IPS; Métrique; NPS; NPT; UNF; Autre
hr-HR: Standard navoja: BSPP; BSPT; GHT; IPS; Metrički; NPS; NPT; UNF; Ostalo
zh-CN: 螺纹标准: BSPP; BSPT; GHT; IPS; 公制; NPS; NPT; UNF; 其他
fi: Kierrestandardi: BSPP; BSPT; GHT; IPS; Metrinen; NPS; NPT; UNF; Muu
sl-SI: Standard navoja: BSPP; BSPT; GHT; IPS; Metrični; NPS; NPT; UNF; Druga
es: Estándar de rosca: BSPP; BSPT; GHT; IPS; Métrico; NPS; TNP; UNF; Otros
pl: Standard bieżnika: BSPP; BSPT; GHT; IPS; System metryczny; NPS; NPT; UNF; Inne
zh-TW: 螺紋標準: BSPP; BSPT; GHT; IPS; 公制; NPS; NPT; UNF; 其他
hu: Szál standard: BSPP; BSPT; GHT; IPS; Metrikus; NPS; NPT; UNF; Egyéb
ko: 나사산 규격: BSPP; BSPT; GHT; IPS; 미터법; NPS; NPT; UNF; 기타
ja: スレッド標準: BSPP; BSPT; GHT; IPS; メトリック; NPS; NPT; UNF; その他
pt-BR: Padrão de rosca: BSPP; BSPT; GHT; IPS; Métrico; NPS; NPT; UNF; Outro
tr: Diş standardı: BSPP; BSPT; GHT; IPS; Metrik; NPS; NPT; UNF; Diğer
it: Standard di filettatura: BSPP; BSPT; GHT; IPS; Metrico; NPS; NPT; UNF; Altro
bg-BG: Стандарт за резба: BSPP; BSPT; GHT; IPS; Метрично; NPS; NPT; UNF; Друго
cs: Standard závitu: BSPP; BSPT; GHT; IPS; Metrický závit; NPS; NPT; UNF; Jiné
de: Gewindestandard: BSPP; BSPT; GHT; IPS; Metrisch; NPS; NPT; UNF; Sonstiges
da: Gevindstandard: BSPP; BSPT; GHT; IPS; Metrisk; NPS; NPT; UNF; Andet
pt-PT: Padrão de rosca: BSPP; BSPT; GHT; IPS; Métrico; NPS; NPT; UNF; Outro
nl: Schroefdraadstandaard: BSPP; BSPT; GHT; IPS; Metrisch; NPS; NPT; UNF; Overig